【裁判字號】    98,交聲,3136
【裁判日期】    981214
【裁判案由】    聲明異議
【裁判全文】
臺灣高雄地方法院交通事件裁定        98年度交聲字第3136號
原處分機關  高雄市政府交通局
異  議  人
即受處分人  甲○○
                    2
上列異議人即受處分人因違反道路交通管理處罰條例案件，對於
高雄市政府交通局民國98年11月19日所為之處分（原處分案號：
高市交裁字第裁32-B00000000號），聲明異議，本院裁定如下：
    主  文
異議駁回。
    理  由
一、聲明異議意旨略以：異議人即受處分人甲○○於民國97年9
    月21日凌晨3 時48分許，騎乘車牌號碼ZCG-081 號普通輕型
    機車，行經高雄市○○區○○路與民生一路路口時，經警攔
    檢實施酒測，因拒絕接受酒精濃度測試之檢定，為警掣單舉
    發，並經原處分機關依道路交通管理處罰條例第35條第4 項
    、第67條規定，裁處罰鍰新臺幣（下同）60,000元，吊銷其
    駕駛執照，三年內禁考，惟異議人僅持有小型車普通駕照，
    本件係酒後騎乘輕型機車，現又靠汽車駕照受僱於公司，爰
    依法聲明異議，請求撤銷原處分機關吊銷駕照之處分，改罰
    無照駕駛等語。
二、按汽車駕駛人拒絕接受酒精濃度測試之檢定者，處60,000元
    罰鍰，並當場移置保管該汽車及吊銷該駕駛執照，且3 年內
    不得考領駕駛執照；又汽車駕駛人，因違反本條例及道路交
    通安全規則之規定，受吊銷駕駛執照處分時，吊銷其持有各
    級車類之駕駛執照，道路交通管理處罰條例第35條第4 項前
    段、第67條第2 項前段、第68條分別定有明文。
三、次按道路交通管理處罰條例第68條於94年12月14日修正前原
    規定：「汽車駕駛人，因違反本條例及道路交通安全規則之
    規定，受吊扣或吊銷駕駛執照處分時，吊扣或吊銷其持有各
    級車類之駕駛執照」，惟修正後僅刪除『吊扣』之規定，改
    為：「汽車駕駛人，因違反本條例及道路交通安全規則之規
    定，受吊銷駕駛執照處分時，吊銷其持有各級車類之駕駛執
    照」，其修正理由乃係舊法將違法或違規駕駛人所持有各級
    車類之駕駛執照一併吊扣，失之過酷，影響人民工作及生活
    甚鉅，故依修正後之該條規定，受吊扣駕駛執照處分時，僅
    能吊扣違規當時所駕車類之駕駛執照，不再吊扣其持有各級
    車類之駕駛執照，然於受「吊銷」駕駛執照處分時，則未加
    以修正，仍維持吊銷其持有各級車類之駕駛執照之規定，顯
    見立法者於修法之際，特別對於道路交通管理處罰條例「吊
    銷」、「吊扣」之情節不同，而分別予以不同之規定。是以
    ，依修正後之規定，如係行為人拒絕接受酒測之情形，仍應
    吊銷其持有各級車類之駕駛執照。
四、經查：
  (一)異議人於上揭時、地，酒後騎乘上開普通輕型機車，經警攔
    檢實施酒測，因拒絕接受酒精濃度測試之檢定，為警掣單舉
    發，並經原處分機關依道路交通管理處罰條例第35條第4 項
    、第67條規定，裁處罰鍰60,000元，吊銷其駕駛執照，三年
    內禁考等情，業經舉發員警於違規事實欄填載「駕駛人拒絕
    接受酒測，上述駕駛人於文橫、民生路口盤查不停，於仁智
    街、文橫二路167 巷口攔下盤檢，發現行為人渾身酒味，滿
    臉通紅，帶回派出所駕駛人拒絕接受酒測，警方有告知拒絕
    酒測之情形」等語明確，並有高雄市政府警察局高市警交字
    第B00000000 號舉發違反道路交通管理事件通知單、記載「
    拒測」並經異議人簽名無訛之酒精濃度測試表、高雄市政府
    交通局高市交裁字第裁32-B00000000號違反道路交通管理事
    件裁決書各一份在卷可憑（見本院卷第5 至7 頁），異議人
    亦未否認本件酒後騎乘機車及拒絕酒測之事實，並已繳納本
    件罰鍰60,000元，而未併就罰鍰部分聲明異議，亦有高雄市
    政府交通局交通違規罰鍰收據一紙及聲明異議狀一份附卷可
    查（見本院卷第6 、3 至4 頁），是上開事實，堪以認定。
  (二)異議人於本件違規時，並未持有普通輕型機器腳踏車駕駛執
    照，其僅有小型車普通駕駛執照，而原處分機關上開裁決所
    指應吊銷之異議人駕駛執照，係指異議人之小型車普通駕駛
    執照等事實，有公路監理電子閘門證號查詢汽車駕駛人、機
    車駕駛人資料、原處分機關違反道路交通管理事件不服裁決
    聲明異議案件移送書及本件裁決書各一份在卷可稽（見本院
    卷第2 、5 、11至12頁），足見本件異議人持以駕駛普通輕
    型機車之依據乃小型車普通駕駛執照至明。揆諸前揭法律規
    定及說明，異議人既有上開違規事實，依道路交通管理處罰
    條例第68條之規定，自得吊銷其持有各級車類之駕駛執照。
    從而，原處分機關依該條例第35條第4 項規定，裁處異議人
    罰鍰60,000元，並因異議人未考領普通輕型機器腳踏車駕駛
    執照，而依同條例第68條、第67條第2 項前段規定，吊銷其
    所持有之各級車類之駕駛執照即小型車普通駕駛執照，三年
    內不得考領駕駛執照，於法並無不合。異議人猶執現靠汽車
    駕照受僱公司維生等語，請求本院撤銷原處分吊銷小型車普
    通駕照之處分，顯無理由，應予駁回。
五、綜上所述，本件異議人既有上開違規行為，原處分機關依道
    路交通管理處罰條例第35條第4 項、第67條第2 項前段及第
    68條規定，裁處異議人罰鍰60,000元，吊銷小型車普通駕駛
    執照，三年內禁考之處罰，經核尚無違誤，裁量亦屬妥適。
    從而，本件異議為無理由，應予駁回。
據上論斷，應依道路交通案件處理辦法第19條，裁定如主文。
中    華    民    國    98    年    12    月    14    日
                        交通法庭      法  官  周佳佩
以上正本證明與原本無異。
如不服本裁定，應於收受送達後5 日內向本院提出抗告狀。
中    華    民    國    98    年    12    月    14    日
                                      書記官  王立山


司法院資訊處製作；財團法人民間司法改革基金會備份。
